【裁判字號】    94,易,461
【裁判日期】    950105
【裁判案由】    傷害
【裁判全文】
臺灣基隆地方法院刑事判決               94年度易字第461號
公  訴  人    臺灣基隆地方法院檢察署檢察官
被      告    甲○○
上列被告因傷害案件，經檢察官提起公訴（九十四年度偵字第二
二四五號），本院判決如下：
    主  文
甲○○傷害人之身體，處拘役拾日，如易科罰金，以佰元折
算壹日。
    事  實
一、甲○○於民國九十四年四月廿六日下午一時卅分許，偕女友
    丙○○投宿在臺北縣萬里鄉礦潭村坪頂三號長春谷溫泉會館
    五０三室，至同年月廿八日凌晨四時五分許，雙方因細故發
    生口角，甲○○竟基於傷害之故意，出手揮擊丙○○頭部，
    使丙○○頭部撞及牆壁，並以手猛拉丙○○右手，使其摔倒
    ，致丙○○受有左眼鈍傷、眼瞼擦傷及皮下血腫、右肩挫傷
    等傷害。
二、案經丙○○訴由臺北縣政府警察局金山分局報請臺灣基隆地
    方法院檢察署檢察官偵查起訴。
    理  由
一、本件被告甲○○所犯非死刑、無期徒刑、最輕本刑為三年以
    上有期徒刑之罪，亦非高等法院管轄第一審案件，其於準備
    程序進行中，就被訴事實為有罪之陳述，經法官告知其簡式
    審判程序之旨，並聽取公訴人及被告之意見後，依刑事訴訟
    法第二百七十三條之一第一項之規定，經合議庭裁定由受命
    法官獨任進行簡式審判程序，合先敘明。
二、前揭事實，業據被告於本院調查時供承不諱，核與告訴人丙
    ○○指訴之情節相付符，此外，復有告訴人頭部傷情照片影
    本二張及長庚紀念醫院基隆分院之診斷証明書一紙在卷可稽
    ，是本案事証明確，被告犯行洵堪認定，自應依法論科。
三、核被告所為，係犯刑法第二百七十七條第一項之傷害罪。爰
    審酌被告之品行、智識，與告訴人係男女朋友關係，為細故
    爭執進而傷害之手段、方法、告訴人所受傷情，及被告犯後
    供承不諱，態度尚稱良好，且已與告訴人分手等一切情狀，
    乃從輕量處如主文所示之刑，並諭知易科罰金之折算標準，
    以資薄懲。
四、據上論斷，應依刑事訴訟法第二百九十九條第一項前段，刑
    法第二百七十七條第一項、第四十一條第一項前段，罰金罰
    鍰提高標準條例第一條前段、第二條，判決如主文。
本案經檢察官乙○○到庭執行職務。
中    華    民    國    95    年    1    月    5    日
                  刑事第五庭法  官  陳玉雲
以上正本證明與原本無異。
對於本件判決如有不服，應於收受送達後10日內，向本院提出上
訴書狀，上訴於臺灣高等法院，並按他造當事人之人數附具繕本
。
中    華    民    國    95    年    1    月    5    日
                            書記官  王毓嫻
附錄論罪法條
中華民國刑法第277條第1項
(普通傷害罪)
傷害人之身體或健康者，處 3 年以下有期徒刑、拘役或 1 千元
以下罰金。


司法院資訊處製作；財團法人民間司法改革基金會備份。
